【裁判字號】    98,審抗,172
【裁判日期】    980715
【裁判案由】    本票裁定
【裁判全文】
臺灣高雄地方法院民事裁定             98年度審抗字第172號
抗  告  人  信穎營造有限公司
法定代理人  甲○○
相  對  人  鴻華聯合科技股份有限公司
法定代理人  乙○○
上列抗告人因與相對人間本票裁定事件，對於中華民國98年6 月
24日本院98年度司票字第4576號裁定提起抗告，本院裁定如下：
    主  文
抗告駁回。
抗告程序費用新台幣壹仟元由抗告人負擔。
    理  由
一、按執票人向本票發票人行使追索權時，得聲請法院裁定後強
    制執行。票據法第123 條定有明文。又本票執票人依上開法
    條之規定，聲請法院裁定許可對發票人強制執行，係屬非訟
    事件，此項聲請之裁定及抗告法院之裁定，僅依非訟事件程
    序，以審查強制執行許可與否，並無確定實體上法律關係存
    否之效力，如發票人就票據債務之存否有爭執時，應由發票
    人提起確認之訴，以資解決，亦經最高法院56年台抗字第71
    4 號及57年台抗字第76號判例意旨闡釋明確。
二、本件相對人主張其執有抗告人為發票人，如原裁定所示之本
    票1 紙，並免除作成拒絕證書，經屆期提示未獲付款，爰依
    票據法第123 條聲請裁定許可強制執行等情，業據提出本票
    1 紙為證，原法院經審核後予以准許，即與法律規定相符，
    而無違誤。
三、抗告意旨雖以本件本票之受款人記載為「鴻華聯合科技【股
    】有限公司」而非「鴻華聯合科技【股份】有限公司」，且
    相對人前於提示付款時，亦遭以未經受款人背書或受款人背
    書不符由退票，可見依形式上之記載，相對人並非執票人，
    自不得行使票據權利，爰提出抗告，請求廢棄等語。然本件
    本票上記載之受款人雖為「鴻華聯合科技【股】有限公司」
    而非「鴻華聯合科技【股份】有限公司」，但從其記載之意
    旨觀之，顯係「鴻華聯合科技【股份】有限公司」之漏載，
    且此項將【股份】之【份】字漏載之情事，並不足以否定受
    款人即為相對人，亦即從本票之形式上觀之，應可認定相對
    人即為受款人，況本件本票係由發票人記載禁止背書轉讓之
    本票，該受款人之名稱應係由抗告人所填載，自亦得認相對
    人確為受款人。至付款人於辦理付款時所查核之結果，因與
    本院經形式上審核後所認定係屬漏載不符，抗告人執為抗告
    理由，尚難採信。故抗告人提起本件抗告，並無理由，應予
    駁回。
四、據上論結：本件抗告為無理由，依非訟事件法第46條、第21
    條第2 項、第24條第1 項，民事訴訟法第495 條之1 第1項
    、第449 條第1 項、第78條，裁定如主文。
中    華    民    國    98    年    7     月    15    日
                          民事第二庭
                              審判長法  官  林紀元
                                    法  官  甯  馨
                                    法  官  蘇姿月
以上正本係照原本作成。
如不服本裁定應於送達後10日內向本院提出再抗告狀，並繳納再
抗告費新台幣1,000 元。再為抗告應以適用法規顯有錯誤為理由
，並經本院之許可，該許可以原裁定所涉及之法律見解具有原則
上重要性者為限。
中    華    民    國    98    年    7     月    15    日
                                    書記官  蔡靜雯


司法院資訊處製作；財團法人民間司法改革基金會備份。
